臺灣臺中地方法院刑事判決　　　　　　　99年度訴字第3563號
公　訴　人　臺灣臺中地方法院檢察署檢察官
被　　　告　王振瀚
上列被告因違反毒品危害防制條例案件，經檢察官提起公訴（99
年度毒偵字第3941號），被告於準備程序中就被訴事實為有罪之
陳述，經本院合議庭評議後裁定由受命法官獨任改行簡式審判程
序審理，判決如下：
    主    文
王振瀚施用第一級毒品，累犯，處有期徒刑拾月；扣案之海洛因
壹包（驗餘淨重零點零零壹肆公克）沒收銷燬之。
    犯罪事實
一、王振瀚曾因施用毒品案件，經本院於民國89年2月22日以89
    年度毒聲字第1218號裁定送勒戒處所進行觀察、勒戒，於89
    年8月17日進入臺灣高雄看守所附設勒戒所接受觀察勒戒後
    ，認無繼續施用毒品傾向，於89年9月6日釋放出所，並由臺
    灣高雄地方法院檢察署檢察官於89年9月7日以89年度毒偵字
    第5444號為不起訴處分確定；又因施用毒品案件，經國防部
    南部地方軍事法院澎湖分院於91年12月2日以91年度澎裁字
    第19號裁定送勒戒處所進行觀察、勒戒，於91年12月5日進
    入南部軍檢接受觀察勒戒後，認有繼續施用毒品傾向，經依
    國防部南部地方軍事法院澎湖分院於91年12月31日以91年度
    澎裁字第20號裁定令入戒治處所施以強制戒治，於92年1月8
    日進入臺南軍監接受強制戒治處分，嗣因執行成效良好，經
    國防部南部地方軍事法院澎湖分院於92年6月15日以92年度
    澎裁字第5號裁定停止戒治，所餘戒治期間付保護管束，於9
    2年7月9日停止戒治釋放出所。5年內，復因施用毒品罪，經
    本院於95年5月15日以95年度訴字第906號判處有期徒刑10月
    確定。
二、王振瀚前因偽證罪，經本院於96年11月28日以96年度訴字第
    2787號判處有期徒刑6月確定；又因施用毒品等罪，經本院
    於97年3月18日以97年度訴字第769號判處有期徒刑11月確定
    ；於97年3月25日入監接續執行，甫於98年5月2日因縮短刑
    期執行完畢。
三、王振瀚仍不知悔改及徹底戒絕，於前開觀察勒戒執行完畢釋
    放後5年內復因施用毒品罪經判處有期徒刑執行完畢後，竟
    仍基於施用第一級毒品海洛因之犯意，於99年9月28日19時
    許，在臺中市○○區○○街62號7樓其居所內，以將海洛因
    稀釋後注入針筒內以針筒注射手臂之方式，非法施用第一級
    毒品海洛因1次。嗣於99年9月29日19時50分許，在臺中市○
    ○區○○街62號7樓，為警搜索查獲，當場扣得其所有供施
    用之海洛因1包（驗餘淨重0.0014公克，起訴書誤載為0.014
    公克）。
四、案經臺中市政府警察局大甲分局報告臺灣臺中地方法院檢察
    署檢察官偵查起訴。
    理    由
一、訊據被告王振瀚對於前揭時地施用第一級毒品海洛因之情，
    業於本院中坦認屬實，被告為警查獲時所採集之尿液，經送
    驗結果，亦呈現嗎啡陽性反應，此有詮昕科技股份有限公司
    濫用藥物尿液檢驗報告1份、勘查採證同意書1份、委託鑑驗
    尿液代號真實姓名對照表1份在卷可稽，並有查獲現場照片6
    張、扣押物品目錄表1份、搜索扣押筆錄1份、查獲物品照片
    2張在卷為憑，復有扣案之海洛因1包為證，且扣案之白色粉
    末1包，經送驗結果，檢出海洛因，驗餘淨重0.0014公克，
    此有行政院衛生署草屯療養院草療鑑字第0991000016號鑑定
    書在卷可參，被告自白供述與現有事證相符，應堪置信。按
    觀察、勒戒或強制戒治執行完畢釋放後，5年內再犯毒品危
    害防制條例第10條之罪者，檢察官應依法追訴，毒品危害防
    制條例第23條第2項定有明文。倘被告於5年內已再犯，經依
    法追訴處罰，縱其第3次（或第3次以上）再度施用毒品之時
    間，在初犯經觀察、勒戒或強制戒治執行完畢釋放5年以後
    ，已不合於「5年後再犯」之規定，且因已於「5年內再犯」
    ，顯見其再犯率甚高，原實施觀察、勒戒或強制戒治，已無
    法收其實效，即應依該條例第10條處罰（參照最高法院95年
    第七次刑事庭會議決議）。被告曾因施用毒品案件，經本院
    於89年2月22日以89年度毒聲字第1218號裁定送勒戒處所進
    行觀察、勒戒，於89年8月17日進入臺灣高雄看守所附設勒
    戒所接受觀察勒戒後，認無繼續施用毒品傾向，於89年9月6
    日釋放出所，並由臺灣高雄地方法院檢察署檢察官於89年9
    月7日以89年度毒偵字第5444號為不起訴處分確定；又因施
    用毒品案件，經國防部南部地方軍事法院澎湖分院於91年12
    月2日以91年度澎裁字第19號裁定送勒戒處所進行觀察、勒
    戒，於91年12月5日進入南部軍檢接受觀察勒戒後，認有繼
    續施用毒品傾向，經依國防部南部地方軍事法院澎湖分院於
    91年12月31日以91年度澎裁字第20號裁定令入戒治處所施以
    強制戒治，於92年1月8日進入臺南軍監接受強制戒治處分，
    嗣因執行成效良好，經國防部南部地方軍事法院澎湖分院於
    92年6月15日以92年度澎裁字第5號裁定停止戒治，所餘戒治
    期間付保護管束，於92年7月9日停止戒治釋放出所；5年內
    ，復因施用毒品罪，經本院於95年5月15日以95年度訴字第
    906號判處有期徒刑10月確定等情，此有臺灣高等法院被告
    前案紀錄表1份在卷可稽，則被告於前開觀察勒戒執行完畢
    釋放後，5年內已再犯施用毒品犯行，本件施用毒品之犯行
    ，自應予依法追訴。本件事證已臻明確，被告犯行，洵堪認
    定。
二、按海洛因係屬毒品危害防制條例所定之第一級毒品，不得非
    法施用。被告前開施用毒品第一級毒品海洛因之犯行，係犯
    毒品危害防制條例第10條第1項之施用第一級毒品罪。被告
    為供施用而持有第一級毒品之低度行為，應為施用第一級毒
    品之高度行為所吸收，不另論處。查：被告前因偽證罪，經
    本院於96年11月28日以96年度訴字第2787號判處有期徒刑6
    月確定；又因施用毒品等罪，經本院於97年3月18日以97年
    度訴字第769號判處有期徒刑11月確定；於97年3月25日入監
    接續執行，甫於98年5月2日因縮短刑期執行完畢等情，此有
    臺灣高等法院被告前案紀錄表在卷可稽，被告前受有期徒刑
    之執行完畢後，5年以內故意再犯本件有期徒刑以上之罪，
    為累犯，應依刑法第47條第1項之規定，加重其刑。爰審酌
    被告前因施用毒品之犯行，經歷觀察勒戒、強制戒治及判處
    徒刑之機會，仍無法徹底戒除施用毒品之惡習，猶故態復萌
    ，再次施用毒品，無視於毒品對於自身健康之嚴重傷害及國
    家對於杜絕毒品犯罪之禁令，惟因施用毒品本身係屬自戕行
    為，對於社會所產生之潛在危害性尚屬輕微，且被告犯罪後
    業經坦承犯行，犯後態度尚稱良好等一切情狀，量處如主文
    所示之刑，以示懲儆。
三、扣案之海洛因1包（驗餘淨重0.0014公克），係屬毒品危害
    防制條例所規範之第一級毒品，不問屬於被告與否，爰依毒
    品危害防制條例第18條第1項前段之規定，併予諭知沒收銷
    燬之。
據上論斷，應依刑事訴訟法第273條之1第1項、第299條第1項前
段，毒品危害防制條例第10條第1項、第18條第1項前段，刑法第
11條、第47條第1項，判決如主文。
中    華    民    國   100    年    1     月    12    日
                  刑事第七庭    法  官  巫淑芳
以上正本證明與原本無異。
如不服本判決應於收受判決後10日內向本院提出上訴書狀，並應
敘述具體理由；其未敘述上訴理由者，應於上訴期間屆滿後20日
內向本院補提理由書（均須按他造當事人之人數附繕本）「切勿
逕送上級法院」。
                                書記官  莊金屏
中    華    民    國   100    年    1     月    12    日
附錄論罪科刑法條：
毒品危害防制條例第10條：
施用第一級毒品者，處6月以上5年以下有期徒刑。
施用第二級毒品者，處3年以下有期徒刑。